【裁判字號】    97,交聲,825
【裁判日期】    970811
【裁判案由】    違反道路交通管理處罰條例聲明異議
【裁判全文】
臺灣士林地方法院交通事件裁定         97年度交聲字第825號
原處分機關  交通部公路總局臺北區監理所基隆監理站
異  議  人
即受處分人  乙○○
上列異議人即受處分人因違反道路交通管理處罰條例案件，對於
交通部公路總局臺北區監理所基隆監理站中華民國97年7 月16日
所為之處分（原處分案號：基監字第裁42-AEX190129號），聲明
異議，本院裁定如下：
    主  文
異議駁回。
    理  由
一、按汽車駕駛人，行經有燈光號誌管制之交岔路口闖紅燈者，
    處新臺幣（下同）1,800 元以上5,400 元以下罰鍰，並記違
    規點數3 點，道路交通管理處罰條例第53條第1 項、第63條
    第1 項第3 款分別定有明文。又汽車行駛至交岔路口，其行
    進、轉彎，應遵守燈光號誌或交通警察之指示，道路交通安
    全規則第102 條第1 項第1 款亦有明定。
二、原處分意旨略以：本件受處分人即異議人乙○○於民國97年
    6 月10日晚上9 時25分許，駕駛車牌IL-1585 號自用小客車
    ，沿臺北市○○街由南往北方向行駛，途經康樂街61巷口時
    ，闖越該路口所設紅燈號誌，經臺北市政府警察局內湖分局
    康樂派出所執勤員警當場攔停舉發「駕車行經有燈光號誌管
    制之交岔路口闖紅燈」之違規，爰依道路交通管理處罰條例
    第53條第1 項規定，裁處罰鍰2,700 元，並依同條例第63條
    第1 項第3 款規定記違規點數3 點之事實，有原處分機關之
    移送書、原處分機關裁決處分之裁決書、臺北市政府警察局
    舉發違反道路交通管理事件通知單影本在卷可憑，至為明確
    。
三、異議意旨略以：受處分人乙○○於97年6 月10日晚上9 時許
    ，駕駛車牌IL-1585 號自用小客車，由汐止市○○街全國加
    油站加完油右轉康樂街往內溝方向行駛，途經康樂街61巷口
    後約60公尺處，遭員警騎機車以目視方式從反方向車道攔停
    舉發闖紅燈之違規，然該路段夜間燈光黑暗，且兩旁有廣告
    招牌遮蔽，員警處於動態騎車狀態，無論是視力與專注力皆
    有誤判之可能；又員警在晚間燈光不足且距離約60公尺遠騎
    著機車，以目視方式看見受處分人所駕駛之上開車輛通過號
    誌，有可能為綠燈將滅的最後1 秒轉為黃燈3 秒時通過該路
    口，且因當時由康寧街右轉康樂街只有受處分人所駕駛之車
    輛，推論員警誤判受處分人闖紅燈之可能性甚高云云。
四、經查：
  (一)本件受處分人即異議人乙○○於97年6 月10日晚上9 時25分
    許，駕駛車牌IL-1585 號自用小客車，沿臺北市○○街由南
    往北方向行駛，途經康樂街61巷口時，於其行進方向號誌為
    紅燈之狀態下，未停等即強行通過之事實，業經證人即臺北
    市政府警察局內湖分局康樂派出所警員甲○○於本院調查中
    結證綦祥，並有臺北市政府警察局舉發違反道路交通管理事
    件通知單影本1 紙、現場照片3 張、員警工作紀錄簿影本1
    紙、受處分人及證人所繪製之現場圖各1 紙附卷（參見本院
    卷第7 頁、第10頁、第19頁至第22頁）可憑，應甚明確，而
    堪認定。受處分人雖辯稱：97年6 月10日晚上9 時許，伊從
    汐止市○○街駕駛上開車號自用小客車從東湖往內溝方向沿
    康樂街行駛，經過康樂街61巷後大約60到70公尺處，就有員
    警騎機車在伊前面攔停伊，並表示伊闖紅燈，當時伊行經61
    巷路口時，前、後方均無其他車輛，對向車道有車輛在前進
    ，所以當時是綠燈的狀態，伊並沒有闖康樂街61巷口所設立
    之紅燈號誌；且舉發當時因晚間燈光不足，員警係從距離伊
    約60公尺遠處騎機車自對向車道以目視方式看見伊所駕駛之
    上開車輛通過號誌，有可能為綠燈將滅的最後1 秒轉為黃燈
    3 秒時通過該路口，而當時由康寧街右轉康樂街僅有伊所駕
    駛之車輛，故員警認定伊闖紅燈之誤判可能性極高云云（參
    見本院卷第15頁、第17頁），惟證人即本件舉發警員甲○○
    於本院調查中結證稱：97年6 月10日晚上9 時25分許，伊與
    另1 名同事騎乘兩部機車由內溝往東湖方向行駛執行巡邏勤
    務，行經康樂街61巷口時，前面的號誌為紅燈，在伊前方也
    已經有停了3 到4 部汽車，當時伊發現受處分人駕駛上開車
    號自用小客車從對向車道開過來，很明確就是闖紅燈穿越路
    口，故伊便往左邊切到對向車道攔停受處分人的車輛，當時
    伊取締的位置距離路口號誌大約30至40公尺，差不多就是3
    到4 部車的距離等語（參見本院卷第16至17頁）。參之卷附
    上開現場照片及證人所繪製之現場圖所示，證人即本件舉發
    員警攔停受處分人並舉發其闖紅燈違規之路段，光源尚稱充
    足、視線狀況亦屬良好，且自舉發員警騎乘機車行進之方向
    觀察，並無任何明顯之遮蔽物足以影響舉發員警判斷該路段
    之燈光號誌狀態，又受處分人亦自承其駕駛上開車輛行經上
    開遭舉發闖紅燈違規之路口時，其前、後方均無其他車輛，
    本件舉發警員既係近距離正面目視受處分人違規闖紅燈之事
    實，以一般執勤員警之專業訓練而言，對於該職務上事項之
    觀察力自遠較一般人更為專注，其誤判之可能性極低，應有
    可信之處。再本件舉發之警員甲○○於執行勤務時，適時發
    現受處分人駕駛上開車輛闖紅燈，並當場攔停舉發，其與受
    處分人素不相識，復無怨隙，應無故意設詞誣陷受處分人而
    甘冒偽證罪責之必要，況受處分人又未提出其他積極證據足
    資推翻前項舉發認定之事實，實難認警員甲○○有何濫行舉
    發受處分人違規之情形，當甚明確。
  (二)綜上所述，受處分人駕駛上開車輛確有於上揭時、地，行經
    有燈光號誌管制之交岔路口闖紅燈之事實，從而，原處分機
    關依道路交通管理處罰條例第53條第1 項、第63條第1 項第
    3 款及道路交通管理事件統一裁罰基準表之規定，裁罰受處
    分人2,700 元罰鍰並記違規點數3 點，核無違誤，本件受處
    分人之異議為無理由，自應將其異議駁回。
五、據上論斷，應依道路交通管理處罰條例第87條第2 項、道路
    交通案件處理辦法第19條，裁定如主文。
中    華    民    國    97    年    8     月    11    日
                  交通法庭法  官    雷雯華
以上正本證明與原本無異。
如不服本裁定，應於送達後5日內向本院提出抗告狀。
                          書記官    陳如玲
中    華    民    國    97    年    8     月    11    日


司法院資訊處製作；財團法人民間司法改革基金會備份。
